【裁判字號】    98,易,1382
【裁判日期】    980717
【裁判案由】    竊盜
【裁判全文】
臺灣臺北地方法院刑事判決              98年度易字第1382號
公  訴  人  臺灣臺北地方法院檢察署檢察官
被      告  丙○○
選任辯護人  康立平律師
上列被告因竊盜案件，經檢察官提起公訴（九十八年度偵字第七
八三一號），嗣於本院準備程序進行中，被告就被訴事實均為有
罪之陳述，經本院裁定進行簡式審判程序，判決如下：
    主    文
丙○○攜帶兇器竊盜，處有期徒刑陸月，如易科罰金，以新臺幣
壹仟元折算壹日，扣案如附表所示之物均沒收；又攜帶兇器竊盜
，處有期徒刑陸月，如易科罰金，以新臺幣壹仟元折算壹日，扣
案如附表所示之物均沒收。應執行有期徒刑拾月，如易科罰金，
以新臺幣壹仟元折算壹日，扣案如附表所示之物均沒收。
    事    實
一、丙○○意圖為自己不法之所有，於民國九十八年三月十七日
    下午二時四十分許，攜帶其所有，內有開鎖槍一支、開鎖用
    鐵片一支、自製開鎖用工具包一組、防狼噴霧器一支、強力
    磁鐵一個、手電筒一支、手套一副、富士牌接著劑一支及客
    觀上足以對人之生命、身體、安全構成威脅，且具有危險性
    而屬兇器之十字抓子一支、尖嘴鉗一支、十字螺絲起子二支
    、剪刀一支、美工刀一支等工具之路易威登牌手提包一只，
    前往位在臺北縣新店市○○路九九號之景文科技大學內行政
    大樓正對面籃球場，乘景文科技大學學生甲○○、戊○○上
    體育課無暇分心、看管渠等個人皮夾之際，徒手竊取均放置
    在上開籃球場階梯上，甲○○所有內有現金新臺幣（下同）
    二千元、全民健康保險卡一張、中華民國交通部製發汽車駕
    駛執照二張、行車執照一張、廣告設計丙檢執照一張、悠遊
    卡一張之皮夾一個及戊○○所有，內有現金九百九十六元（
    起訴書誤載為九百元）、中華民國國民身分證一張、全民健
    康保險卡一張、新光商業銀行股份有限公司金融卡一張、屈
    臣氏現金抵用券一張、悠遊卡一張之皮夾一個，得手後旋即
    離去。另意圖為自己不法之所有，於同日下午四時許，攜帶
    上揭路易威登牌手提包一只（內有前揭開鎖槍一支、開鎖用
    鐵片一支、自製開鎖用工具包一組、防狼噴霧器一支、強力
    磁鐵一個、手電筒一支、手套一副、富士牌接著劑一支、十
    字抓子一支、尖嘴鉗一支、十字螺絲起子二支、剪刀一支及
    美工刀一支），前往上開景文科技大學（起訴書誤載為景文
    技術學院）內電資館地下一樓之實驗教室內，乘景文科技大
    學學生乙○○忙於實驗，疏未注意渠個人皮包之際，徒手竊
    取置放在實驗教室入門處，未上鎖置物櫃內乙○○所有，內
    有三星牌，型號為Ｆ四八八之行動電話一支、ＳＨＡＲＰ牌
    ，型號為Ｔ七一之行動電話一支及其男友丁○○所有之皮夾
    一個（內有現金三百元、中華民國交通部製發汽車駕駛執照
    一張、行車執照一張、國泰世華商業銀行股份有限公司金融
    卡一張、玉山商業銀行股份有限公司金融卡一張、中華郵政
    股份有限公司金融卡一張、美商花旗銀行股份有限公司信用
    卡一張、景文科技大學學生證一張、電話ＩＣ卡一張）之路
    易威登牌肩揹袋一只，得手後旋即離去。嗣於同日下午四時
    五分許，丙○○在上開景文科技大學內電資館一樓之樓梯間
    清點所竊取之財物之際，適逢丁○○如廁完畢行經該處，發
    覺丙○○正在翻動乙○○所有之路易威登牌皮包一只，乃報
    警處理，並為警當場扣得丙○○所有之上開路易威登牌手提
    包一只（內有前揭開鎖槍一支、開鎖用鐵片一支、自製開鎖
    用工具包一組、防狼噴霧器一支、強力磁鐵一個、手電筒一
    支、手套一副、富士牌接著劑一支、十字抓子一支、尖嘴鉗
    一支、十字螺絲起子二支、剪刀一支及美工刀一支）、甲○○所有之現金二千元、戊○○所有之現金九百九十六元、屈
    臣氏現金抵用券一張、悠遊卡一張、乙○○所有之路易威登
    牌肩褙袋一只〔內有乙○○所有之三星牌，型號為Ｆ四八八
    之行動電話一支、ＳＨＡＲＰ牌，型號為Ｔ七一之行動電話
    一支、丁○○所有之皮夾一個（內有現金三百元、中華民國
    交通部製發汽車駕駛執照一張、行車執照一張、國泰世華商
    業銀行股份有限公司金融卡一張、玉山商業銀行股份有限公
    司金融卡一張、中華郵政股份有限公司金融卡一張、美商花
    旗銀行股份有限公司信用卡一張、景文科技大學學生證一張
    、電話ＩＣ卡一張）〕，始查知上情。
二、案經甲○○、戊○○、乙○○、丁○○訴由臺北縣政府警察
    局新店分局報請臺灣臺北地方法院檢察署檢察官偵查起訴。
    理    由
一、前揭犯罪事實，業據被告丙○○於本院審理中坦承不諱，核
    與告訴人甲○○、戊○○、乙○○、丁○○於警詢及偵查中
    證述情節相符，復經證人即景文科技大學教官張志峰、現場
    處理員警蔡哲玄於偵查中到庭證述無訛，並有臺北縣政府警
    察局新店分局扣押物品目錄表、臺北縣政府警察局新店分局
    贓物認領保管單、校內錄影光碟、照片及本院勘驗筆錄等件
    在卷可參，且有路易威登牌手提包一只、開鎖槍一支、開鎖
    用鐵片一支、自製開鎖用工具包一組、防狼噴霧器一支、強
    力磁鐵一個、手電筒一支、手套一副、富士牌接著劑一支、
    十字抓子一支、尖嘴鉗一支、十字螺絲起子二支、剪刀一支
    及美工刀一支扣案可佐，足徵被告任意性自白與事實相符，
    應堪採信。綜上所述，本件事證明確，被告犯行堪以認定，
    應依法論科。
二、按刑法第三百二十一條第一項第三款所謂「兇器」，其種類
    並無限制，凡客觀上足對人之生命、身體、安全構成威脅，
    具有危險性之兇器均屬之，且祇須行竊時攜帶此種具有危險
    性之兇器為已足，並不以攜帶之初有行兇之意圖為必要，最
    高法院七十九年臺上字第五二五三號著有判例意旨可資參照
    。查本件被告持以行竊之十字抓子一支、尖嘴鉗一支、十字
    螺絲起子二支、剪刀一支及美工刀一支，均為金屬材質，前
    端尖銳，質地堅硬，具有相當重量，依一般社會常情，均認
    金屬製之十字抓子一支、尖嘴鉗一支、十字螺絲起子二支、
    剪刀一支及美工刀一支，在客觀上顯然均足以對人之生命、
    身體、安全構成威脅而具有危險性，均屬兇器。核被告所為
    ，均係犯刑法第三百二十一條第一項第三款之攜帶兇器竊盜
    罪。被告以一個竊盜行為，接續竊取告訴人甲○○、戊○○
    所有之財物，及以一個竊盜行為，同時竊取告訴人乙○○、
    丁○○所有之財物，各屬一行為同時觸犯構成要件相同之加
    重竊盜罪名，均為想像競合犯，應僅各論以一加重竊盜罪。
    被告所犯前開加重竊盜罪二罪，犯意各別，行為不同，應分
    論併罰。爰分別審酌被告前並無前科，素行良好，年輕力壯
    ，竟不思以正當途徑賺取所得，僅因一時貪念，竟分別攜帶
    屬於兇器之十字抓子一支、尖嘴鉗一支、十字螺絲起子二支
    、剪刀一支及美工刀一支前往行竊地點，徒手為本案加重竊
    盜犯行，惡性非輕，惟犯罪後坦承犯行，態度良好，並已與
    告訴人甲○○、戊○○、乙○○、丁○○達成和解，有和解
    書四份附卷可參，兼衡其犯罪之動機、目的、情節及犯罪所
    生損害等一切情狀，認檢察官於起訴書中具體求刑一年六月
    ，實屬過重，爰分別量處如主文所示之刑，併諭知易科罰金
    之折算標準，並定其應執行之刑。按中華民國九十四年二月
    二日修正公布之現行刑法第四十一條第二項，關於數罪併罰
    ，數宣告刑均得易科罰金，而定應執行之刑逾六個月者，排
    除適用同條第一項得易科罰金之規定部分，與憲法第二十三
    條規定有違，並與本院釋字第三六六號解釋意旨不符，應自
    本解釋公布之日起失其效力，業經司法院大法官釋字第六六
    二號解釋文闡明在案。查，本院就被告所犯上開二罪之宣告
    刑均諭知得易科罰金，其定應執行之刑固逾六個月，惟參酌
    司法院大法官釋字第六六二號解釋文意旨，爰就被告所犯上
    開二罪所定之應執行之刑諭知易科罰金之折算標準。又扣案
    如附表所示之物均為被告所有，且均供本案犯罪所用之物，
    業據被告供明在卷，均依刑法第三十八條第一項第二款宣告
    沒收；至於扣案之現金三千二百九十六元、屈臣氏現金抵用
    券一張、悠遊卡一張、路易威登牌肩褙袋一只、三星牌，型
    號為Ｆ四八八之行動電話一支、ＳＨＡＲＰ牌，型號為Ｔ七
    一之行動電話一支、皮夾一個、中華民國交通部製發汽車駕
    駛執照一張、行車執照一張、國泰世華商業銀行股份有限公
    司金融卡一張、玉山商業銀行股份有限公司金融卡一張、中
    華郵政股份有限公司金融卡一張、美商花旗銀行股份有限公
    司信用卡一張、景文科技大學學生證一張、電話ＩＣ卡一張
    分別為告訴人甲○○、戊○○、乙○○、丁○○所有，均非
    屬被告所有，爰均不予宣告沒收，附此敘明。
據上論斷，應依刑事訴訟法第二百七十三條之一第一項、第二百
八十四條之一、第二百九十九條第一項前段，刑法第三百二十一
條第一項第三款、第五十五條、第四十一條第一項前段、第五十
一條第五款、第三十八條第一項第二款，刑法施行法第一條之一
第一項、第二條前段，判決如主文。
本件經檢察官黃兆揚到庭執行職務
中    華    民    國    98    年    7     月    17    日
                臺灣臺北地方法院刑事第六庭
                    法      官  雷淑雯
以上正本證明與原本無異。
如不服本判決，應於判決送達後十日內向本院提出上訴狀（應抄
附繕本）。告訴人或被害人如對於本判決不服者，應具備理由請
求檢察官上訴，其上訴期間之計算係以檢察官收受判決正本之日
期為準。
                    書  記  官  胡詩唯
中    華    民    國    98    年    7     月    17    日
附錄本案論罪科刑法條全文
中華民國刑法第三百二十一條
犯竊盜罪而有左列情形之一者，處六月以上、五年以下有期徒刑
：
一、於夜間侵入住宅或有人居住之建築物、船艦或隱匿其內而犯
    之者。
二、毀越門扇、牆垣或其他安全設備而犯之者。
三、攜帶兇器而犯之者。
四、結夥三人以上而犯之者。
五、乘火災、水災或其他災害之際而犯之者。
六、在車站或埠頭而犯之者。
前項之未遂犯罰之。
附表：
┌──┬────────┬──┬───────────┐
│編號│品名            │數量│備                  註│
├──┼────────┼──┼───────────┤
│ 一 │開鎖槍          │一支│九十八年度綠保管字第四│
│    │                │    │○一號                │
├──┼────────┼──┼───────────┤
│ 二 │開鎖用鐵片      │一支│九十八年度綠保管字第四│
│    │                │    │○一號                │
├──┼────────┼──┼───────────┤
│ 三 │自製開鎖用工具包│一組│九十八年度綠保管字第四│
│    │                │    │○一號                │
├──┼────────┼──┼───────────┤
│ 四 │防狼噴霧器      │一支│九十八年度綠保管字第四│
│    │                │    │○一號                │
├──┼────────┼──┼───────────┤
│ 五 │強力磁鐵        │一個│九十八年度綠保管字第四│
│    │                │    │○一號                │
├──┼────────┼──┼───────────┤
│ 六 │手電筒          │一支│九十八年度綠保管字第四│
│    │                │    │○一號                │
├──┼────────┼──┼───────────┤
│ 七 │手套            │一副│送請內政部警政署刑事警│
│    │                │    │察局鑑定中            │
├──┼────────┼──┼───────────┤
│ 八 │富士牌接著劑    │一支│九十八年度綠保管字第四│
│    │                │    │○一號                │
├──┼────────┼──┼───────────┤
│ 九 │十字抓子        │一支│九十八年度綠保管字第四│
│    │                │    │○一號                │
├──┼────────┼──┼───────────┤
│ 十 │尖嘴鉗          │一支│九十八年度綠保管字第四│
│    │                │    │○一號                │
├──┼────────┼──┼───────────┤
│十一│十字螺絲起子    │二支│九十八年度綠保管字第四│
│    │                │    │○一號                │
├──┼────────┼──┼───────────┤
│十二│剪刀            │一支│九十八年度綠保管字第四│
│    │                │    │○一號                │
├──┼────────┼──┼───────────┤
│十三│美工刀          │一支│九十八年度綠保管字第四│
│    │                │    │○一號                │
├──┼────────┼──┼───────────┤
│十四│路易威登牌手提包│一只│九十八年度藍保管字第五│
│    │                │    │三八號                │
└──┴────────┴──┴───────────┘


司法院資訊處製作；財團法人民間司法改革基金會備份。
